【裁判字號】    92,毒抗,141
【裁判日期】    920127
【裁判案由】    撤銷停止戒治處分
【裁判全文】
臺灣高等法院臺中分院刑事裁定                    九十二年度毒抗字第一四一號
    抗  告  人
    即  被  告  甲○○  女四十.
右抗告人因違反毒品危害防制條例案件，經檢察官聲請撤銷停止戒治，不服臺灣南投
地方法院中華民國九十二年一月二十七日第一審裁定（九十二年度毒聲字第一０五號
，聲請案號：臺灣南投地方法院檢察署九十二年度聲撤戒二字第二號），提起抗告，
本院裁定如左：
    主      文
抗告駁回。
    理      由
一、本件抗告意旨略以：抗告人於保護管束期間一切均遵守規定行事，不僅須照顧生
    病的父親，又須負擔家計，每天工作繁忙，嗣寒流來襲，不慎感冒，因無健保無
    法上醫院，只好買感冒藥水治療，抗告人從未再吸食安非他命，可能係服用感冒
    藥水致尿液中檢測出安非他命之陽性反應云云。
二、本件經本院審核結果，認原審認事用法並無不合，除引用原審裁定書所記載之理
    由、證據（詳如附件）外，並補充敘述如下。查，抗告人雖以前詞置辯，惟抗告
    人於九十一年十二月三十日由臺灣南投地方法院檢察署採其尿液送鑑定，經詮昕
    科技股份有限公司以酵素免疫分析法（ＥＩＡ）作初步篩檢試驗，並以氣相層析
    質譜分析法（ＧＣ＼ＭＳ）加作確認試驗，在其尿液中均檢測出安非他命類之陽
    性反應，此有濫用藥物尿液檢驗報告一份在卷可查，而氣相層析質譜分析法具專
    一特異性，可以分析測定特定物質，例如麻黃素或安非他命的個別度，以避免誤
    判等情，亦有行政院衛生署台北榮民總醫院臨床毒物防治咨詢中心函一附在卷可
    參，是抗告人之尿液經以氣相層析質譜分析法作確認試驗，既檢測出安非他命類
    之陽性反應，足見抗告人於保護管束期間確有施用安非他命無疑，原審因而裁定
    撤銷抗告人之停止戒治，並令入戒治處所施以強制戒治，核無違誤，抗告人仍執
    前詞指摘原裁定不當，為無理由，應予駁回。
三、據上論斷，應依刑事訴訟法第四百十二條，裁定如主文。
中      華      民      國      九十二     年     二      月   二十七   日
                                  臺灣高等法院臺中分院刑事第十庭
                                        審判長法  官  林  照  明
                                              法  官  王      銘
                                              法  官  蔡  名  曜
右正本證明與原本無異。
不得抗告。
                                              書記官  許  哲  禎
中      華      民      國      九十二     年     三      月     四     日
                                                                        Ｉ
臺灣南投地方法院刑事裁定                       九十二年度毒聲字第一○五號
    聲  請  人  臺灣南投地方法院檢察署檢察官
    被      告  甲○○  女四十二歲（民國○○年○月○○○日生）
                        住南投縣南投市○○里○○街一五二巷九弄九十一號
                        居南投縣南投市漳和里興和巷一二九弄一六號
                        身分證統一編號：Ｍ二二八七八八二號
右列受處分人因違反毒品危害防制條例案件，經檢察官聲請撤銷停止戒治（九十二年
度聲撤戒二字第二號），本院裁定如左：
  主  文
本院於民國九十一年十一月四日以九十一年度毒聲字第一一四九號裁定所諭知甲○○
停止戒治，所餘戒治期間，付保護管束，應予撤銷，並令入戒治處所施以強制戒治。
  理  由
一、聲請意旨略以：受處分人前因施用毒品案件，經本院以九十一年度毒聲字第一一
    四九號裁定停止戒治，所餘期間並宣付保護管束，惟受處分人竟於保護管束期間
    （自九十一年十一月十五日起至九十二年二月十九日止），有再施用第二級毒品
    （檢察官誤載第一級毒品）行為，其違反保護管束應遵守事項情節重大，爰檢附
    相關執行案卷，依毒品危害防制條例第二十二條第二項之規定，聲請撤銷保護管
    束，令入戒治處所施以強制戒治等語。
二、經核於法要無不合，應依毒品危害防制條例第二十二條第二項之規定裁定如主文
    。
中      華      民      國    九十二    年      一      月    二十七    日
                                    臺灣南投地方法院刑事庭
                                        法  官  周  玉  蘭
右正本證明與原本無異。
如不服本裁定，應於送達後五日內，向本院提出抗告狀。
                                        書記官
中      華      民      國    九十二    年      一      月    二十七    日


司法院資訊處製作；財團法人民間司法改革基金會備份。
